---
title: "Introduction to SA24204172"
author: "Wenluo ZHang"
date: "2024-12-05"
output: rmarkdown::html_vignette
vignette: >
  %\VignetteIndexEntry{Introduction to SA24204172}
  %\VignetteEngine{knitr::rmarkdown}
  %\VignetteEncoding{UTF-8}
---

设\(\mathrm{\mathbf{X}}\in \mathbb{R}^{p\times q}\)为二维随机矩阵，假设协方差矩阵具有Kronecker积可分结构，即$\mathrm{cov\{vec(\mathbf{X})\}}=\mathbf{\Sigma}_{2}^{*} \otimes \mathbf{\Sigma}_{1}^{*}$, 其中$\mathbf{\Sigma}_{1}^{*} \in \mathcal{S}_{+}^{p\times p}$, $\mathbf{\Sigma}_{2}^{*} \in \mathcal{S}_{+}^{q\times q}$分别表示矩阵行和列之间的协方差。本程序实现了两个估计协方差的算法及模拟。

## 示例1
依AR序列生成$\mathbf{\Sigma}_{2}^{*}$
```{r}
library(SA24204172)
library(pheatmap)
n_samples <- 50
p_size <- 24
q_size <- 7
rho_value <- 0.8
sigma2 <- AR1_covariance_matrix(p_size, rho_value)
pheatmap(sigma2,cluster_rows = FALSE, cluster_cols = FALSE )
```

## 示例2
$\mathbf{\Sigma}_{2}^{*}$为随机对称正定矩阵
```{r}
set.seed(2024)
sigma1 <- generate_symmetric_positive_definite_matrix(q_size)
pheatmap(sigma1,cluster_rows = FALSE, cluster_cols = FALSE )
```

## 示例3
生成真实协方差$\mathbf{\Sigma}^{*}$，并以此生成正态分布的序列，再计算模拟数据的协方差。
```{r}
set.seed(2024)
sigma <- kronecker(sigma2, sigma1)
simulated_data <- simulate_data(n_samples, p_size, q_size, sigma)

Cov <- cov(simulated_data)
pheatmap(Cov,cluster_rows = FALSE, cluster_cols = FALSE,cellwidth = 2, cellheight = 2 )
```

##  示例4
算法一$\left(\widehat{\mathbf{\Sigma} }_1\pmb{,}\widehat{\mathbf{\Sigma}}_2\right)=\underset{\mathbf{\Sigma} _1\in \mathbb{R}^{p\times p},\mathbf{\Sigma} _2\in \mathbb{R}^{q\times q}}{\text{argmin}} \left\| \widehat{\mathbf{\Sigma}}^N-\mathbf{\Sigma} _2\otimes \mathbf{\Sigma} _1\right\| _{\mathbf{F}}^2.$其中\(\widehat{\mathbf{\Sigma}}^N\, = \, \frac{1}{n}\sum_{i=1}^n\left\{\mathrm{vec} (\mathbf{X_i})-\mathrm{vec}(\mathbf{\widehat{\mu }})\right\}\left\{\mathrm{vec} (\mathbf{X_i})- \mathrm{vec}(\mathbf{\widehat{\mu }})\right\}^{\top}\)为协方差的平凡估计。

设\[\widehat{\mathbf{\Sigma} }^N\, =\, \begin{pmatrix}
\mathbf{\widehat{\Sigma}}_{1,1} ^N& \cdots & \mathbf{\widehat{\Sigma}}_{1,q}^N \\
\vdots & \ddots & \vdots \\
\mathbf{\widehat{\Sigma}}_{q,1^N} & \cdots & \mathbf{\widehat{\Sigma}}_{q,q}^N
\end{pmatrix},\quad \mathbf{\widehat{\Sigma}}_{i,j}^N\in \mathbb{R}^{p \times p},\]
记\(
\widetilde{\mathbf{\Sigma}} = 
\begin{pmatrix}
\text{vec}(\mathbf{\widehat{\Sigma}}_{1,1} ^N)^{\top} \\
\text{vec}(\mathbf{\widehat{\Sigma}}_{2,1} ^N)^{\top} \\
\vdots \\
\text{vec}(\mathbf{\widehat{\Sigma}}_{q,1} ^N)^{\top}\\
\vdots \\
\text{vec}(\mathbf{\widehat{\Sigma}}_{q,q} ^N)^{\top}
\end{pmatrix}
\), 解为\[
\begin{aligned}
    \text{vec}(\widehat{\mathbf{\Sigma}_1 }) &= \sqrt{\sigma_1} \mathbf{v}_1 \\
    \text{vec}(\widehat{\mathbf{\Sigma}_2 }) &= \sqrt{\sigma_1} \mathbf{u}_1.
\end{aligned}
\]

```{r}
Cov_permuted <- permute(Cov,p_size,p_size, q_size, q_size)
result <- naive_estimator(Cov_permuted, p_size, q_size)
pheatmap(result$Sigma2,cluster_rows = FALSE, cluster_cols = FALSE )
pheatmap(result$Sigma1,cluster_rows = FALSE, cluster_cols = FALSE )
```

##  示例5
记差分矩阵\(
    \mathbf{D}_{n} = \begin{pmatrix}
-1 & 0 & 0 & \cdots & 0 \\
1 & -1 & 0 & \cdots & \cdots \\
0 & 1 & -1 & \cdots & 0 \\
0 & 0 & 1 & \cdots & 0 \\
\vdots & \vdots & \vdots & \ddots & \vdots \\
0 & 0 & 0 & \cdots & 1
\end{pmatrix}
\)为$n\times (n-1)$矩阵。\[\left(\widehat{\mathbf{\Sigma}}_1\pmb{,}\widehat{\mathbf{\Sigma}}_2\right)=\underset{\mathbf{\Sigma}_1,\mathbf{\Sigma}_2}{\mathbf{argmin}} \left(\left\| \widehat{\mathbf{\Sigma} }^N-\mathbf{\Sigma} _2\otimes \mathbf{\Sigma} _1\right\| _{\mathbf{F}}^2+\lambda  \left\| \mathbf{\Sigma}_2 \mathbf{D}_q \mathbf{D}_{q-1}\right\| _{\mathbf{F}}^2\right).\]
```{r}
result_2<-propose_estimator(Cov, p_size, q_size, 0.05,50)
```

```{r}
pheatmap(result_2$Sigma2,cluster_rows = FALSE, cluster_cols = FALSE )
pheatmap(result_2$Sigma1,cluster_rows = FALSE, cluster_cols = FALSE )
```

```{r}
library(SA24204172)
library(pheatmap)

n_samples <- 50
p_size <- 24
q_size <- 7
rho_value <- 0.8
sigma2 <- AR1_covariance_matrix(p_size, rho_value)
pheatmap(sigma2,cluster_rows = FALSE, cluster_cols = FALSE )
```

